臺灣高等法院臺中分院刑事判決　　　　96年度上訴字第1119號
上　訴　人
即　被　告　甲○○
　　　　　　　　　　（
上列上訴人因搶奪等案件，不服臺灣彰化地方法院95年度訴字第
2053號中華民國96年2月8日第一審判決（起訴案號：臺灣彰化
地方法院檢察署95年度偵字第10800、10803號），提起上訴，本
院判決如下：
    主  文
原判決關於甲○○如附表三編號1至5、8至11、14、15部分暨定
執行刑部分均撤銷。
甲○○犯如附表三編號1至5、8至11、14、15所示各罪，均累犯
，各處如附表三編號1至5、8至11、14、15所示之刑。
其他上訴駁回。
撤銷改判部分與上訴駁回部分，應執行有期徒刑伍年。
    事  實
一、甲○○曾因施用毒品案件，經臺灣彰化地方法院以90年度訴
    字第1535號判決處有期徒刑7月確定，又因施用毒品案件，
    經同院以91年度訴字第1318號、92年度斗簡字第240號判決
    分別判處有期徒刑7月、3月確定，定應執行刑有期徒刑8 月
    ，與前案接續執行，於民國93年11月29日假釋付保護管束，
    嗣於94年1月19日保護管束期滿未經撤銷，視為執行完畢；
    又因施用毒品案件，經國防部中部軍事法院於94年8月29 日
    ，以94年台審字第130號判決判處有期徒刑1年4月確定，於
    95年9月28日執行完畢。甲○○猶不知悔改，復與胡政賢（
    業經原審判處罪刑，上訴後復經撤回上訴確定）二人基於共
    同意圖為自己不法所有之竊盜、搶奪犯意聯絡，自95年11
    月18日起至同年11月26日止，在彰化縣員林鎮各地，先後7
    次於附表一所示之時、地，以附表一所示方式竊取附表一所
    示之庚○○、辛○○、丙○○、癸○○、壬○○、未○○、
    戊○○等7人所持有之機車，再以所竊機車為工具，先後9次
    於附表二所示之時、地，以附表二所示方式搶奪附表二所示
    午○○、巳○○、辰○○○、子○○○、卯○○、丑○○、
    己○○、丁○○、寅○○等9人所有之財物，所竊取之機車
    於搶奪後，隨即棄置，所搶奪之現金朋分花用殆盡，其餘贓
    物均予丟棄。其2人所竊盜、搶奪之時間、地點、被害人、
    方法、財物均如附表一、二所示。嗣於95年11月27日甲○○
    因騎乘附表一編號七所示XMZ-789號贓車為警攔檢查獲，伊
    健維在如附表一編號一至五、附表二編號一至四、七、八部
    分之犯罪未發覺前，自首犯罪而接受裁判。
二、案經彰化縣警察局員林分局移送臺灣彰化地方法院檢察署檢
    察官偵查起訴。
    理  由
一、上揭事實，業據被告甲○○坦承不諱，核與共犯胡政賢、證
    人壬○○、庚○○、辛○○、丙○○、癸○○、未○○、戊○○、午○○、巳○○、辰○○○、子○○○、卯○○、丑
    ○○、己○○、丁○○、寅○○之證述相符，並有監視器翻
    拍照片、贓物認領保管單、車輛竊盜車牌失竊資料個別查詢
    報表、彰化縣警察局車輛協尋電腦輸入單、車輛失竊車牌遺
    失作業詳細資料畫面、車輛車牌失竊作業新增車輛認可資料
    、失竊地點照片等件附卷可參。本件事證明確，被告甲○○
    之犯行均堪認定，應依法論科。
二、核被告甲○○所為，如附表一係各犯刑法第320條第1項之竊
    盜罪，如附表二係各犯同法第325條第1項之搶奪罪。被告甲○○與同案被告胡政賢二人間，就上開竊盜、搶奪犯行，均
    有犯意聯絡及行為分擔，均為共同正犯。其所犯7次竊盜罪
    、9 次搶奪罪間，犯意各別，行為互殊，應分論併罰。被告
    甲○○有如事實欄所載之犯罪科刑執行情形，有台灣高等法
    院被告全國前案紀錄表在卷可按，其受有期徒刑之執行完畢
    後，5年以內故意再犯本件有期徒刑以上之各罪，均為累犯
    ，均依刑法第47條第1項之規定各加重其刑。被告甲○○因
    騎乘附表一編號七所示XMZ-789號贓車為警攔檢查獲，且附
    表二編號九之搶奪案件，早經被害人寅○○報案，且有歹徒
    騎乘XMZ-789號機車之監視器畫面，又被告甲○○遭查獲當
    時穿著背面印有2隻企鵝圖案之白色T恤，與附表二編號五有
    關之監視器畫面歹徒之穿著相同，被告甲○○騎乘XMZ-789
    號贓車為警查獲時，顯可疑為附表一編號七、附表二編號五
    、九之犯罪嫌疑人，又附表一編號六及附表二編號六之部分
    ，係共犯胡政賢先供出該部分犯行，並非被告甲○○先供出
    ，除此之外之附表一編號一至五、附表二編號一至四、七、
    八部分，雖有被害人報案及監視器畫面，但均未能發覺犯罪
    嫌疑人（其中附表二編號八部分雖亦係騎XMZ-789號機車犯
    案，但被害人丁○○未報案，此據丁○○述明，警方尚不知
    有此案件），均係被告甲○○到案後，自首犯罪而接受裁判
    ，各依刑法第62條前段規定減輕其刑，並先加後減之。
三、撤銷改判部分：
    原審對被告甲○○就如附表三編號1至5、8至11、14、15所
    示各罪予以論罪科刑，固非無見，但(1)附表三編號1至5、8
    至11、14、15所示部分，即係上述附表一編號一至五、附表
    二編號一至四、七、八部分，有上述自首之情形，被告甲○○所犯上開各罪既應分論併罰，此部分爰各依刑法第62條前
    段自首之規定減輕其刑，原審認被告甲○○係遭拘捕到案，
    此部分亦無自首減刑之適用，尚有未洽；(2)原審認定附表一
    編號五（原審判決附表一編號一）之犯罪時間為95年10月31
    日12時許，但被害人壬○○證稱於95年10月31日17時許始將
    該車停置該處，原審認定之該時間顯然有誤；(3)原審認定附
    表一編號二之犯罪時間為95年11月9日10時許，但被害人辛○○證稱於95年11月17日13時20分許始將該車停置該處，原
    審認定之該時間顯然有誤；(4)原審認定附表二編號二部分，
    被告甲○○係騎AAL-937號機車，該機車係藍色機車，但被
    害人巳○○證稱被告係騎白色機車，被告甲○○亦稱此部分
    犯行後將機車棄置員林鎮後火車站停車場，足認被告甲○○
    此部分犯行所騎機車係在員林鎮後火車站停車場尋獲之LAF-
    75 8號白色機車，原審此部分認定即有違誤；原審判決上開
    各部分既有上開違誤，被告甲○○以此部分經其自動供出而
    自首為由上訴，為有理由，本院應將原判決上開各部分撤銷
    改判。此部分爰各審酌被告甲○○前有多次毒品前科，甫於
    95 年9月28日服刑出監，即於同年11月18日開始犯下此部分
    多次竊盜、搶奪之犯行，顯無悔改之意，惟其坦承犯行，犯
    後態度尚可；又衡酌被告甲○○之犯罪方式係先竊取機車作
    為嗣後搶奪之工具，且為逃避追捕，一再竊取不同人所有之
    機車，所犯搶奪案件，皆以女子為下手對象，惡性重大，本
    件多次竊盜、多次搶奪犯行，次數多、時間密集，不分白日
    、夜晚於路口下手搶奪女子，造成社會秩序混亂，人心惶惶
    ，危害極大等一切情狀，分別量處如主文第二項所示之刑。
四、上訴駁回部分：
    原審就附表三編號6、7、12、13、16部分（即附表一編號六
    、七、附表二編號五、六、九部分）經審理之結果，認被告
    甲○○之犯行明確，因而適用刑法第320條第1項、第325條
    第1項、第28條、第47條第1項等規定，並審酌被告犯罪之動
    機、方法、手段、所生危害，其前有多次犯罪之記錄，品行
    不佳及其犯後態度等一切情狀，分別量處如原審判決附表三
    編號6、7、12、13、16所示之刑，以示懲儆。經核其此部分
    認事用法尚無違誤，量刑亦屬允當，被告以此部分有自首情
    形為由提起上訴，此部分之上訴為無理由，應予駁回。至被
    告甲○○上開附表三編號1至5、8至11、14、15所示部分（
    即係上述附表一編號一至五、附表二編號一至四、七、八部
    分），既有上開可議之處而無可維持，而由本院將該部分及
    定執行刑部分均撤銷改判，爰就上開撤銷改判部分及上訴駁
    回部分定其應執行刑。
據上論結，應依刑事訴訟法第369條第1項前段、第368條、第364
條、第299條第1項前段，刑法第28條、第320條第1項、第325條
第1項、第47條第1項、第62條前段、第51條第5款，判決如主文
。
本案經檢察官乙○○到庭執行職務。
中　　華　　民　　國　　96　　年　　5 　　月　　29　　日
            刑事第九庭  審判長法　官　陳  筱  珮
                              法　官　趙  春  碧
                              法　官　余  仕  明
上列正本證明與原本無異。
搶奪部分得上訴。
竊盜部分不得上訴。
如不服本判決應於收受送達後十日內向本院提出上訴書狀，其未
敘述上訴之理由者並得於提起上訴後十日內向本院補提理由書（
均須按他造當事人之人數附繕本）。
                              書記官  林  玉  惠
中　　華　　民　　國　　96　　年　　5 　　月　　30  　日
 附表一（竊盜部分）
 ┌───┬─────────┬─────────┬───────────┬──┐
 │編　號│時　　　　　　間　│地              點│竊取方式、被害人、竊取│論罪│
 │      │                  │                  │之財物                │　  │
 ├───┼─────────┼─────────┼───────────┼──┤
 │　一  │95年11月18日0時許 │彰化縣員林鎮○○街│由胡政賢持自備鑰匙，巫│如附│
 │      │                  │11號前            │健維把風，共同竊取被害│表三│
 │      │                  │                  │人張秋萍所有、其姊張秋│編號│
 │      │                  │                  │嵐持有之車號AAL-937號 │1   │
 │      │                  │                  │藍色重型機車。        │    │
 ├───┼─────────┼─────────┼───────────┼──┤
 │　二  │95年11月18日0時30 │彰化縣員林鎮火車站│由胡政賢持自備鑰匙，巫│如附│
 │      │分許              │後停車場          │健維把風，共同竊取被害│表三│
 │      │                  │                  │人辛○○所有之車號    │編號│
 │      │                  │                  │LAF-758號白色重型機車 │2   │
 ├───┼─────────┼─────────┼───────────┼──┤
 │　三  │95年11月20日22時30│彰化縣員林鎮後火車│由胡政賢持自備鑰匙，巫│如附│
 │      │分許              │站                │健維把風，共同竊取被害│表三│
 │      │                  │                  │人丙○○所有之車號    │編號│
 │      │                  │                  │KMC-816號重型機車     │3   │
 ├───┼─────────┼─────────┼───────────┼──┤
 │　四  │95年11月21日9時50 │彰化縣員林鎮後火車│由胡政賢持自備鑰匙，巫│如附│
 │      │分許              │站                │健維把風，共同竊取被害│表三│
 │      │                  │                  │人林淑惠所有、其夫游樹│編號│
 │      │                  │                  │杉持有之車號INV-366號 │4   │
 │      │                  │                  │重型機車              │    │
 ├───┼─────────┼─────────┼───────────┼──┤
 │　五  │95年11月21日12時許│彰化縣員林鎮○○街│由甲○○把風、胡政賢持│如附│
 │      │                  │火車站旁          │自備鑰匙，共同竊取被害│表三│
 │      │                  │                  │人游忠順所有、其女游莉│編號│
 │      │                  │                  │芳持有之車號HFE-583號 │5   │
 │      │                  │                  │重型機車。            │    │
 ├───┼─────────┼─────────┼───────────┼──┤
 │　六  │95年11月24日10時許│彰化縣員林鎮○○路│由胡政賢持自備鑰匙，巫│如附│
 │      │                  │後火車站停車場    │建維把風，共同竊取被害│表三│
 │      │                  │                  │人未○○所有之車號    │編號│
 │      │                  │                  │LXR-653號重型機車     │6   │
 ├───┼─────────┼─────────┼───────────┼──┤
 │  七  │94年11月25日16時20│彰化縣員林鎮○○街│由胡政賢持自備鑰匙、巫│如附│
 │      │分許              │與光復街口        │健維把風，共同竊取被害│表三│
 │      │                  │                  │人徐信添所有、其子徐啟│編號│
 │      │                  │                  │中持有之車號XMZ-789號 │7   │
 │      │                  │                  │重型機車              │    │
 └───┴─────────┴─────────┴───────────┴──┘
 附表二（搶奪部分）
 ┌───┬─────────┬─────────┬───────────┬──┐
 │編　號│時　　　　　　間　│地點              │強盜方式、被害人、遭強│論罪│
 │      │                  │                  │盜之財物              │    │
 ├───┼─────────┼─────────┼───────────┼──┤
 │　一  │95年11月18日0時10 │彰化縣員林鎮○○路│胡政賢騎乘車號AAL-937 │如附│
 │      │分許              │與雙平路口        │號藍色機車，附載巫健  │表三│
 │      │                  │                  │維，由甲○○搶奪被害人│編號│
 │      │                  │                  │午○○所有皮包1只（內 │8   │
 │      │                  │                  │有現金新台幣（下同）  │    │
 │      │                  │                  │1700元、證件、金融卡、│    │
 │      │                  │                  │行動電話2支、鑰匙1串）│    │
 │      │                  │                  │，所搶得之現金朋分花用│    │
 │      │                  │                  │殆盡，其餘贓物已丟棄。│    │
 ├───┼─────────┼─────────┼───────────┼──┤
 │　二  │95年11月18日0時57 │彰化縣員林鎮○○路│胡政賢騎乘車號AAL-937 │如附│
 │      │分許              │285號前           │號白色機車，附載甲○○│表三│
 │      │                  │                  │，由甲○○搶奪被害人賴│編號│
 │      │                  │                  │冠羽所有皮包1只（內有 │9   │
 │      │                  │                  │現金1900元、身分證2張 │    │
 │      │                  │                  │、健保卡3張、現金卡2張│    │
 │      │                  │                  │、存摺2本、提款卡2張）│    │
 │      │                  │                  │，所搶得之現金朋分花用│    │
 │      │                  │                  │殆盡，其餘贓物已丟棄。│    │
 ├───┼─────────┼─────────┼───────────┼──┤
 │　三  │95年11月20日23時許│彰化縣員林鎮○○街│胡政賢騎乘車號KMC-816 │如附│
 │      │                  │355號前           │號機車，附載甲○○，佯│表三│
 │      │                  │                  │稱問路，由甲○○搶奪被│編號│
 │      │                  │                  │害人辰○○○所有布包1 │10  │
 │      │                  │                  │只（內有現金700元、建 │    │
 │      │                  │                  │保卡1枚），所搶得之現 │    │
 │      │                  │                  │金朋分花用殆盡，其餘贓│    │
 │      │                  │                  │物已丟棄。            │    │
 ├───┼─────────┼─────────┼───────────┼──┤
 │　四  │95年11月21日10時許│彰化縣員林鎮○○路│胡政賢騎乘車號INV-366 │如附│
 │      │                  │與民生街口        │號機車，附載甲○○，由│表三│
 │      │                  │                  │甲○○搶奪被害人葉林月│編號│
 │      │                  │                  │昭所有皮包1只（內有現 │11  │
 │      │                  │                  │金1500元、鑰匙1串）， │    │
 │      │                  │                  │所搶得之現金朋分花用殆│    │
 │      │                  │                  │盡，其餘贓物已丟棄。  │    │
 ├───┼─────────┼─────────┼───────────┼──┤
 │　五  │95年11月21日12時50│彰化縣員林鎮○○路│胡政賢騎乘車號HFE-583 │如附│
 │      │分許              │368號前           │號機車，附載甲○○，由│表三│
 │      │                  │                  │甲○○搶奪被害人卯○○│編號│
 │      │                  │                  │所有皮包1只（內有現金 │12  │
 │      │                  │                  │4000元、身分證、信用卡│    │
 │      │                  │                  │各1張、行動電話1支）所│    │
 │      │                  │                  │搶得之現金朋分花用殆盡│    │
 │      │                  │                  │，其餘贓物已丟棄。    │    │
 ├───┼─────────┼─────────┼───────────┼──┤
 │　六  │95年11月24日14時15│彰化縣永靖鄉○○路│胡政賢騎乘車號LXR-653 │如附│
 │      │分許              │興農超市前        │號機車，附載甲○○，由│表三│
 │      │                  │                  │甲○○搶奪被害人丑○○│編號│
 │      │                  │                  │所有皮包1只（內有現金 │13  │
 │      │                  │                  │5200元、郵局存款簿1本 │    │
 │      │                  │                  │、私章1枚），所搶得之 │    │
 │      │                  │                  │現金朋分花用殆盡，其餘│    │
 │      │                  │                  │贓物已丟棄。          │    │
 ├───┼─────────┼─────────┼───────────┼──┤
 │　七  │95年11月25日11時40│彰化縣員林鎮員林鎮│胡政賢騎乘車號不詳機車│如附│
 │      │分許              │育英路151號前     │，附載甲○○，由甲○○│表三│
 │      │                  │                  │搶奪被害人己○○所有皮│編號│
 │      │                  │                  │包1只（內有現金4500元 │14  │
 │      │                  │                  │、身分證2張、健保卡1張│    │
 │      │                  │                  │、行動電話1支），所搶 │    │
 │      │                  │                  │得之現金朋分花用殆盡，│    │
 │      │                  │                  │其餘贓物已丟棄。      │    │
 ├───┼─────────┼─────────┼───────────┼──┤
 │　八  │95年11月25日18時許│彰化縣員林鎮○○路│胡政賢騎乘車號XMZ-789 │如附│
 │      │                  │與三民街口        │號機車，附載甲○○，由│表三│
 │      │                  │                  │甲○○搶奪被害人丁○○│編號│
 │      │                  │                  │所有皮包1只（內有現金 │15  │
 │      │                  │                  │100多元、行動電話1支）│    │
 │      │                  │                  │，所搶得之現金朋分花用│    │
 │      │                  │                  │殆盡，其餘贓物已丟棄。│    │
 ├───┼─────────┼─────────┼───────────┼──┤
 │　九  │95年11月26日10時30│彰化縣員林鎮○○路│胡政賢騎乘車號XMZ-789 │如附│
 │      │分許              │3段320號前        │號機車，附載甲○○，由│表三│
 │      │                  │                  │甲○○搶奪被害人寅○○│編號│
 │      │                  │                  │所有皮包1只（內有現金 │16  │
 │      │                  │                  │18000元、建保卡1枚），│    │
 │      │                  │                  │所搶得之現金朋分花用殆│    │
 │      │                  │                  │盡，其餘贓物已丟棄。  │    │
 └───┴─────────┴─────────┴───────────┴──┘
附表三
1.共同竊盜，累犯，處有期徒刑陸月。
2.共同竊盜，累犯，處有期徒刑陸月。
3.共同竊盜，累犯，處有期徒刑陸月。
4.共同竊盜，累犯，處有期徒刑柒月。
5.共同竊盜，累犯，處有期徒刑柒月。
6.共同竊盜，累犯，處有期徒刑捌月。
7.共同竊盜，累犯，處有期徒刑捌月。
8.共同意圖為自己不法之所有，而搶奪他人之動產，累犯，處有
  期徒刑拾月。
9.共同意圖為自己不法之所有，而搶奪他人之動產，累犯，處有
  期徒刑拾月。
10.共同意圖為自己不法之所有，而搶奪他人之動產，累犯，處
   有期徒刑拾月。
11.共同意圖為自己不法之所有，而搶奪他人之動產，累犯，處
   有期徒刑壹年。
12.共同意圖為自己不法之所有，而搶奪他人之動產，累犯，處
   有期徒刑壹年壹月。
13.共同意圖為自己不法之所有，而搶奪他人之動產，累犯，處
   有期徒刑壹年壹月。
14.共同意圖為自己不法之所有，而搶奪他人之動產，累犯，處
   有期徒刑壹年壹月。
15.共同意圖為自己不法之所有，而搶奪他人之動產，累犯，處
   有期徒刑壹年壹月。
16.共同意圖為自己不法之所有，而搶奪他人之動產，累犯，處
   有期徒刑壹年貳月。
